第1周 Hadoop数据分析平台  -- 张丹(12)
========================================================

书面作业 

根据幻灯片中第9页所给出的“4网页模型” 
1）计算每个网页的pagerank，手算、编程计算或利用数据分析工具（例如R）等各种方法均可，拷贝或抓图完整的计算过程和结果 
2）按照map-reduce的思想，现在假设有物理节点A，B参与计算，其中网页1、2保存于A，网页3、4保存于B，试述完整的pagerank计算过程 

互动作业 

本周的互动内容自由，可以围绕着课程幻灯片涉及的内容展开。 例如pagerank的计算，分布式存储和map-reduce的基本思想，hadoop的发展历史和现状，产品家族等。 
要求每位同学至少发2篇主题（Hadoop版：http://f.dataguru.cn/forum-59-1.html），至少参与5个上述主题的讨论（回帖）。 
注意在Dataguru课程平台上的“互动”功能标签，大家进入后可以看到本周的互动要求（板块，时间段，数量等），以及你现在的完成进度情况。 
本周的书面作业和互动作业都纳入罚扣考核范围，请大家注意按时按质完成

## 1. 计算Page-Rank的两种方法


    
```{r}
pagerank<-function(G,method='eigen',d=.85,niter=100){
  cvec <- apply(G,2,sum)
  cvec[cvec==0] <- 1 # nodes with indegree 0 will cause problems if we divide by 0.
  gvec <- apply(G,1,sum)
  n <- nrow(G)
  delta <- (1-d)/n
  A <- matrix(delta,nrow(G),ncol(G))
  for (i in 1:n) 
    A[i,] <- A[i,] + d*G[i,]/cvec
#   print(A)
  if (method=='power'){
    x <- rep(1,n)
    for (i in 1:niter) x <- A%*%x
  } else {
    x <- Re(eigen(A)$vector[,1])
  }
  as.vector(x/sum(x))
}
S0<-t(matrix(c(0,0,0,0,1,0,0,1,1,1,0,0,1,1,1,0),nrow=4))
```
### 1). 矩阵相乘 (power)
```{r}
pagerank(S0,"power",0.85)
```

### 2). 特征矩阵(eigen)
```{r}
pagerank(S0,"eigen",0.85)
```


## 2. 通过MapReduce计算PageRank
### Map过程，从网页中提取链接矩阵
### Reduce过程，计算链接矩阵，获得链接RP得分

```{r}
map<-function(S0,node='a'){
  S<-apply(S0,2, function(x) x/sum(x))
  if(node=='a') S[,1:2] else S[,3:4]
}

reduce<-function(A,B,a=0.85,niter=100){
  n<-nrow(A)
  q<-rep(1,n)
  Ga<-a*A+(1-a)/n*(A[A!=1]=1)
  Gb<-a*B+(1-a)/n*(B[B!=1]=1)
  for(i in 1:niter){
    qa<-as.matrix(q[1:ncol(A)])
    qb<-as.matrix(q[(ncol(A)+1):n])
    q<-Ga%*%qa+Gb%*%qb
  }
  as.vector(q/sum(q))
}

S0<-t(matrix(c(0,0,0,0,1,0,0,1,1,1,0,0,1,1,1,0),nrow=4))
A<-map(S0,'a')
B<-map(S0,'b')
reduce(A,B)

```
