第8周 数据分析与R语言  -- 张丹(24)
========================================================
阅读作业 
自行阅读韩家炜《数据挖掘概念与技术》关于决策树算法的章节，《MATLAB神经网络30个案例分析》（dataguru搜索电子版）泛读全书 

书面作业 
1 使用rpart包建立其内置的kyphosis数据集（其内容意义可以参考rpart的介绍文档）的决策树模型，使用rpart.plot包画出该模型的决策树 
2 从函数关系y=x1^2 + x2^2 产生2000组样本数据，其中1900组作为学习集，100组作为待测集。用R语言建立合适的BP神经网络模型并利用上述学习集进行训练。然后用训练后的神经网络模型对待测集进行预测，画图对比预测值和理想值之间的误差情况 

互动作业 
本周的互动仍以数学模型和算法的应用讨论为主。 
要求每位同学至少发2篇主题，为我们学过的分类问题的线性判别法、距离判别法、贝叶斯分类器，神经网络和决策树算法等找一实际的应用场景进行讨论分析，具有直觉价值和吸引眼球的能力，也欢迎就算法的理论以及在R上的有关扩展包用法进行探讨。如果实在无法原创也可以转载讨论。根据场景所属范畴，分别发到dataguru的“行业应用案例”下的各个子版块，实在不好归类的可以发到数据分析与数据挖掘版。 
另外要求每位同学至少参与5个上述主题的讨论（回帖）。

------------------------------------------
第1题
```{r}
library(rpart)
rp<-rpart(Kyphosis~.,data=kyphosis,method="class")
plot(rp,uniform=TRUE,branch=0,margin=0.1)
text(rp,use.n=TRUE,fancy=TRUE,col="blue")
print(rp)
```

-------------------------------------------
第2题
```{r}
x1=(sample(seq(-1,1,length=2200), 2000, replace=FALSE))
x2=(sample(seq(-1,1,length=2200), 2000, replace=FALSE))
target<-x1^2+x2^2
p<-cbind(x1,x2)

library(AMORE)
library(scatterplot3d)
neurons<-newff(n.neurons=c(2,6,4,1), learning.rate.global=1e-2, momentum.global=0.5,error.criterium="LMS", Stao=NA, hidden.layer="sigmoid",output.layer="sigmoid", method="ADAPTgd")
```
y= x1^2 + x2^2 的三维坐标图形
```{r}
scatterplot3d(x1,x2,target,xlab="x1",ylab="x2",zlab="z")
result<-train(neurons,p[1:1900],target[1:1900],error.criterium="LMS", report=TRUE, show.step=100, n.shows=5 )

z<-sim(result$net,p[1901:2000])
real<-cbind(p[1901:2000,],z=target[1901:2000])
pred<--cbind(p[1901:2000,],z=z)
data<-rbind(real,pred)

color<-c(rep("green", 100),rep("red", 100))
```
对索引为1901到2000的数据，进行实际值和预测值的显示
绿色为实际值，红色为预测值

下图显示，两种色的点，几乎没有交集，因此预测的效果很不好！
```{r}
scatterplot3d(data[,1],data[,2],data[,3],color,xlab="x1",ylab="x2",zlab="z")
```

下图显示，实际值－预测值的差值，为０就是拟合的，非０为不拟合！
```{r}
d<-target[1901:2000]-z
plot(d,ylab="real-pred")
abline(h=0,col="red",lty=2)
```

--------------------------------------------------
第3题，knn的R语言实现



