第11周 数据分析与R语言  -- 张丹(24)
========================================================

书面作业 
1-2 薛毅书P557，9.1-9.2 

互动作业 
本周的互动仍以算法和R语言实现为主。 
要求每位同学至少发2篇主题，就算法理论以及在R上的有关用法进行探讨。发到R中国用户组或数据分析与数据挖掘版。 
另外要求每位同学至少参与5个上述主题的讨论（回帖）。

-------------------------------------------

9.1(1)
--------------------------------------------

```{r}
data<-data.frame(
  x1=c(90342,4903,6735,49454,139190,12215,2372,11062,17111,1206,2150,5251,14341),
  x2=c(52455,1973,21139,36241,203505,16219,6572,23078,23907,3930,5704,6155,13203),
  x3=c(101091,2035,3767,81557,215898,10351,8103,54935,52108,6126,6200,10383,19396),
  x4=c(19272,10313,1780,22504,10609,6382,12329,23804,21796,15586,10870,16875,14961),
  x5=c(82.0,34.2,36.1,98.1,93.2,62.5,184.4,370.4,221.5,330.4,184.2,146.4,94.6),
  x6=c(16.1,7.1,8.2,25.9,12.6,8.7,22.2,41.0,21.5,29.5,12.0,27.5,17.8),
  x7=c(197435,592077,726396,348226,139572,145818,20921,65486,63806,1840,8913,78796,6354),
  x8=c(0.172,0.003,0.003,0.985,0.628,0.066,0.152,0.263,0.276,0.437,0.274,0.151,1.574)
)
```

通过主成分析发现，Comp.1,Comp.2,Comp.3，的累积贡献率达到87％，因此使用这三个变量为主成分。

```{r}
prin<-princomp(data,cor=TRUE)
summary(prin,loadings=TRUE)
screeplot(prin,type='lines')
```

主成分析Comp.1(x1-x7),Comp.2(x1-x8)，实在不懂怎么解释，参考论坛的解释。
--------------------------------------------
第1主成分是资产等数量与生产率等比率的差，生产率高，所需的人员等就可以少。反之相反。
第2主成分是标准燃料消耗量与其他值的差，标准燃料消耗量多了，其他值就少了。反之相反。
第3主成分能源利用效果与其他值的差，能源利用效果大了，其他值需要的就少了。反之相反



(2)对13行业数据进行分4类: hclust，ward方法与kmeans分类一致！
--------------------------------------------
```{r}
library(cluster) 
library(fpc)

pre<-predict(prin)
h<-hclust(dist(pre[,1:3]),"ward")
plot(h)

k<-kmeans(pre[,1:3],4)
library(cluster) 
clusplot(pre, k$cluster, color=TRUE, shade=TRUE, labels=2, lines=0)

library(fpc)
plotcluster(pre, k$cluster)
```

对13行业数据进行排序：根据３个主成分，分为排序的结果如下。
--------------------------------------------

```{r}
arr<-cbind(c(1:13),pre[,1],pre[,2],pre[,3])
```
第一主成分Comp.1
```{r}
print(arr[order(-arr[,2]),][,1])
```
第二主成分Comp.2
```{r}
print(arr[order(-arr[,3]),][,1])
```
第三主成分Comp.3
```{r}
print(arr[order(-arr[,4]),][,1])
```





9.2 
--------------------------------------------

```{r}
data<-data.frame(
  x1=c(82.9,88.0,99.9,105.3,117.7,131.0,148.2,161.8,174.2,184.7),  
  x2=c(92,93,96,94,100,101,105,112,112,112),
  x3=c(17.1,21.3,25.1,29.0,34.0,40.0,44.0,49.0,51.0,53.0),
  x4=c(94,96,97,97,100,101,104,109,111,111),
  y=c(8.4,9.6,10.4,11.4,12.2,14.2,15.8,17.9,19.6,20.8)
)
```

首先对数据进行线性回归分析，t检验的效果不好！
```{r}
lm1<-lm(y~x1+x2+x3+x4,data=data)
summary(lm1)
```

对数据进行主程分析，结果发现，第一个主成分贡献率已经高达0.986，因此选择comp1为主成分子。
```{r}
pr<-princomp(~x1+x2+x3+x4,data=data,cor=TRUE)
summary(pr,loadings=TRUE)
```
对comp1进行回归分析，t检验和F检验，效果都很好！

基于主成comp1回归方程：y=14.0300+2.0612*z1

```{r}
pre<-predict(pr)
data$z1<-pre[,1]

lm<-lm(y~z1,data=data)
summary(lm)
```
转换comp1为原始变量x1,x2,x3,x4

基于原始变量的回归方程为：
y= -23.77772+0.02993 * x1 + 0.133658 * x2 + 0.08361 *x3 + 0.16965 *x4

```{r}
beta<-coef(lm)
A<-loadings(pr)
x.bar<-pr$center
x.sd<-pr$scale

coef<-(beta[2]*A[,1])/x.sd
beta0<-beta[1]-sum(x.bar*coef)

c(beta0,coef)

```
